【裁判字號】    95,裁,2367
【裁判日期】    951019
【裁判案由】    就業服務法
【裁判全文】
最  高  行  政  法  院  裁  定
                                     95年度裁字第02367號
聲  請  人  甲○○
上列聲請人因就業服務法事件，對於中華民國95年1月26日本院
95年度裁字第186號裁定，聲請再審。本院裁定如下：
    主  文
再審之聲請駁回。
再審訴訟費用由聲請人負擔。
    理  由
一、按當事人對於本院裁定聲請再審，依行政訴訟法第283條準
    用同法第277條第1項第4款規定，必須表明再審理由。所謂
    表明再審理由，必須指明原裁定，有如何合於行政訴訟法第
    273條所定再審事由者，始為相當，倘未具體指明原裁定有
    如何合於上開法條所定之再審事由者，其再審之聲請即非合
    法，應予駁回。
二、本院原確定裁定以：本件聲請人於民國（下同）91年7月起
    未經申請許可，非法容留陳葉彩英依法申請聘僱之印尼籍家
    庭監護工PRIHATINTIDA（下稱Ｐ君，護照號碼：AD125722）
    ，於其自宅內從事照顧聲請人母親及切菜等工作，經臺北市
    政府警察局萬華分局於91年10月14日當場查獲，遂移送臺北
    市政府處理，臺北市政府乃以91年11月28日府勞二字第0910
    5420402號處分書，認聲請人違反就業服務法第44條規定，
    爰依同法第63條第1項規定，處聲請人罰鍰新臺幣（下同）
    15萬元，聲請人不服，提起訴願，遭決定駁回，提起行政訴
    訟，經原審93年度簡字第126號判決駁回。聲請人不服，提
    起上訴，上訴意旨略以：本案於原審審理時，尚有許多爭議
    事證有待釐清，原審卻未依職權進行調查，即下論斷認定聲
    請人有違法聘僱P君，又未待聲請人補齊證件資料，致聲請
    人名址不符，實有不當。況臺北市政府曾於訴願決定書中，
    認訴外人王乃姞、陳葉彩英及聲請人與P君等人間，互有因
    果牽連共同關係，原審判決卻只片面採認訴願決定，單獨對
    聲請人維持處分，卻排除P君雇主陳葉彩英及訴外人王乃姞
    之處分，顯有偏頗及理由矛盾及理由不備之嫌，臺北市政府
    處罰聲請人部分，更違比例原則。聲請人確無與P君為報酬
    約定並使其提供勞務為對價，P君僅為「善意性」、「偶發
    性」主動幫忙以感恩聲請人容留借住之扶持，原審判決有違
    行政程序法第9條、第36條規定等語。經核，聲請人所爭執
    之事項無非對原審法院證據取捨、事實認定之職權行使指摘
    其不當，核無所涉及之法律見解，具有原則上之重要情事，
    聲請人提起上訴，不合行政訴訟法第235條之規定，不應許
    可，乃裁定予以駁回。
三、本件聲請意旨略謂：按任何行政命令或規定均須依相關行政
    程序法，讓人民有充分的了解或適當之認知，以免人民因不
    慎或不查誤觸法規。查就業服務法係於91年始通過施行，其
    正是本件爭議發生之年度，惟勞委會始於93年9月編印就業
    服務法宣導手冊供索閱，顯係懲處與宣導前後顛倒的違誤，
    有違本院89年度判字第3488號判決「按外國人聘雇許可及管
    理辦法並非倫理規範，而屬技術規範，其所規定往往並非一
    般人民所知悉，行政機關允宜指導人民有關申請之規定，使
    人民知其規定而能有所遵循」「依上說明，被告實未依現代
    行政法學之潮流盡教示人民之責任」等意旨。另查本件聲請
    人之母親患有重大傷殘，在學兒子亦患重大病症，龐大的醫
    療費用非聲請人所能負擔，更無多餘能力非法聘雇外勞，本
    案確存有諸多疑義，僅依行政訴訟法第273條第2項與相關規
    定，對於原確定裁定聲請再審等語。經核其狀陳內容，其中
    所提再審相對人93年9月編印之宣傳手冊，係裁罰後2年所編
    印，並非裁罰時規範，自不得作為再審理由，其他聲請再審
    理由謂無力負擔非法聘雇外勞等等，則係對事實不服，對於
    原確定裁定究有如何合於法定再審事由之具體情事，並未一
    語指及，揆諸首揭說明，其提起本件再審之聲請，即非合法
    ，應予駁回。
四、依行政訴訟法第283條、第278條第1項、第104條、民事訴訟
    法第95條、第78條，裁定如主文。
中    華    民    國    95    年    10    月    19    日
                  第一庭審判長法  官  葉  振  權
                              法  官  陳  秀  美
                              法  官  劉  鑫  楨
                              法  官  梁  松  雄
                              法  官  劉  介  中
以  上  正  本  證  明  與  原  本  無  異
中    華    民    國    95    年    10    月    20    日
                              書記官  吳  玫  瑩


司法院資訊處製作；財團法人民間司法改革基金會備份。
